【裁判字號】    97,訴,1259
【裁判日期】    971105
【裁判案由】    違反毒品危害防制條例
【裁判全文】
臺灣屏東地方法院刑事判決              97年度訴字第1259號
公  訴  人  臺灣屏東地方法院檢察署檢察官
被      告  甲○○
上列被告因違反毒品危害防制條例案件，經檢察官提起公訴（97
年度毒偵字第1789號），嗣被告於本院準備程序進行中先就被訴
事實為有罪之陳述，本院告知被告簡式審判程序之旨，並聽取當
事人之意見後，裁定改由受命法官獨任依簡式審判程序審理，判
決如下：
    主  文
甲○○施用第一級毒品，累犯，處有期徒刑壹年貳月。
    事  實
一、甲○○前因施用毒品案件，經依本院以93年度毒聲字第460
    號裁定送觀察、勒戒，經評定無繼續施用毒品之傾向，於民
    國93年9 月23日釋放出所，並由臺灣屏東地方法院檢察署檢
    察官於93年9 月24日以93年度毒偵字第1064號為不起訴處分
    確定；又於94年間，因施用毒品案件，經本院以94年度訴字
    第994 號判決處有期徒刑1 年確定，再因違反毒品危害防制
    條例案件，經本院以95年度訴字第276 號判決處有期徒刑10
    月，因違反替代役實施條例案件，經本院以95年度簡字第
    479 號判決處有期徒刑3 月確定，復因詐欺案件，經本院以
    95年度易字第225 號判決處有期徒刑1 年確定，此3 罪經本
    院以95年度聲字第1211號裁定定應執行有期徒刑1 年10月確
    定，嗣經本院以96年度聲減字第606 號裁定減刑為應執行刑
    有期徒刑11月確定，與前開94年度訴字第994 號案件接續執
    行，而於96年9 月17日因縮短刑期假釋出監，所餘刑期付保
    護管束，至97年1 月15日保護管束期滿，視為已執行完畢。
    詎其猶不知悔改、戒絕毒品，於觀察、勒戒執行完畢釋放後
    5 年內，明知海洛因經公告列為毒品危害防制條例第2 條第
    2 項第1 款之第一級毒品，不得非法持有、施用，竟基於施
    用第一級毒品海洛因之犯意，於97年5 月22日下午5 時許，
    在屏東縣潮州鎮之中山公園廁所內，以將第一級毒品海洛因
    置入針筒內，摻水稀釋後注射手臂血管之方式，施用第一級
    毒品1 次。嗣於97年5 月23日下午2 時30分許，因其涉嫌竊
    盜案件，為警在位於屏東縣潮州鎮○○路12號之「宋媽媽精
    緻便當」店後方查獲，警方並徵得其同意採集其尿液檢體送
    鑑定，結果呈嗎啡陽性反應，而查悉上情。
二、案經屏東縣警察局潮州分局報告臺灣屏東地方法院檢察署檢
    察官偵查起訴。
    理  由
一、本案被告甲○○所犯違反毒品危害防制條例案件，並非法定
    刑為死刑、無期徒刑或最輕本刑3 年以上有期徒刑之罪，亦
    非高等法院管轄第一審之案件，而被告於本院準備程序中就
    被訴事實為有罪之陳述，本院合議庭乃裁定由受命法官獨任
    進行簡式審判程序。又簡式審判程序之證據調查，依刑事訴
    訟法第273 條之2 規定，不受同法第159 條第1 項審判外陳
    述排除之限制，再被告對於卷內之各項證據，亦不爭執證據
    能力，故卷內所列之各項證據，自得作為證據，先予敘明。
二、上揭事實，業據被告坦承不諱，其為警所採集之尿液檢體，
    經送請台灣檢驗科技股份有限公司以酵素免疫分析法及氣相
    層析質譜儀法檢驗，結果呈海洛因陽性反應，有該公司97年
    6 月9 日編號KＺ000000000000號濫用藥物尿液檢驗報告、尿
    液採證編號姓名對照表各1 份在卷足憑（見警卷第6 、7 頁
    ），其自白顯與事實相符。次查被告前因施用毒品案件，經
    本院以93年度毒聲字第235 號裁定送觀察、勒戒，經評定無
    繼續施用毒品之傾向，於93年9 月23日釋放出所，並由臺灣
    屏東地方法院檢察署檢察官於93年9 月24日以93年度毒偵字
    第1064號為不起訴處分之事實，有臺灣屏東地方法院檢察署
    刑案資料查註紀錄表、臺灣高等法院被告全國前案紀錄表各
    1 份在卷可按，是被告於觀察、勒戒執行完畢釋放後5 年內
    ，再犯本件施用毒品犯行，事證明確，應予依法論科。
三、查海洛因係屬毒品危害防制條例第2 條第2 項第1 款所規定
    之第一級毒品，是核被告所為，係犯毒品危害防制條例第10
    條第1 項之施用第一級毒品罪。其持有毒品復進而施用，其
    持有毒品之低度行為，為施用毒品之高度行為所吸收，不另
    論罪。又被告前有如事實欄所示之科刑及執行情形，有臺灣
    屏東地方法院檢察署刑案資料查註紀錄表、臺灣高等法院被
    告前案紀錄表各1 份附卷足憑，其於刑之執行完畢後5 年內
    ，再犯本件有期徒刑之罪，為累犯，應依刑法第47條第1 項
    加重其刑。爰審酌被告施用毒品，足以戕害其身心，滋生其
    他犯罪，前已有施用毒品前科，惟念其犯後坦承犯行，且施
    用毒品行為於本質上係屬自我戕害行為，反社會性之程度應
    屬較低等一切情狀，並斟酌檢察官之求刑，量處如主文所示
    之刑。
據上論斷，應依刑事訴訟法第273 條之1 第1 項、第299 條第1
項前段，毒品危害防制條例第10條第1 項，刑法第11條前段、第
47條第1 項，判決如主文。
本案經檢察官李侑姿到庭執行職務。
中    華    民    國    97    年    11    月    5     日
                  刑事第五庭  法  官  陳秀慧
以上正本證明與原本無異。
如不服本判決應於收受本判決送達後十日內向本院提出上訴書狀
，其未敘述上訴理由者，並得於提起上訴後十日內向本院補提理
由書狀（均須按他造當事人之人數附繕本）「切勿逕送上級法院
」。
中    華    民    國    97    年    11    月    5     日
                              書記官  溫訓暖
附錄本判決論罪科刑法條：
毒品危害防制條例第10條第1項：
施用第一級毒品者，處6月以上5年以下有期徒刑。


司法院資訊處製作；財團法人民間司法改革基金會備份。
